臺灣臺中地方法院刑事判決　　　　　　 96年度簡上字第260號
上　訴　人　臺灣臺中地方法院檢察署檢察官
被　　　告　丙○○
　　　　　　　　　　　樓之2
上列上訴人因被告違反動產擔保交易法案件，不服本院九十六年
度簡字第一六號中華民國九十六年一月二十二日第一審簡易判決
（起訴案號：臺灣臺中地方法院檢察署九十五年度偵字第一五○
八一號），提起上訴，本院管轄之第二審合議庭判決如下︰
    主    文
上訴駁回。
    事    實
一、丙○○於民國九十四年六月九日，以動產擔保交易法動產抵
    押之方式，向第一商業銀行南京東路分行（下稱第一銀行）
    ，提供自己所有之車牌號碼7857─LP號（原車牌號碼為G2-8
    388號）自用小客車為動產擔保，而向第一銀行辦理貸款，
    借貸新臺幣（下同）五十萬元，而為動產擔保交易之債務人
    ，雙方並約定分四十八期給付本息，自九十四年七月十日起
    ，於每月十日攤還一次，每次償還一萬四千六百八十八元，
    標的物存放地點，為臺中市西屯區○○○○街十二號七樓之
    二（停車場），在價金未付清之前，標的物僅得依約占有使
    用，不得任意遷移或為其他處分。又於九十五年一月二十四
    日，第一銀行將上開債權讓與和潤企業股份有限公司（下稱
    和潤公司），並向監理機關完成移轉登記。詎丙○○在貸得
    上開貸款後，竟意圖為自己不法之利益，於九十五年四月底
    某日，將上開動產擔保標的遷移，不知去向，且自九十五年
    五月十日起即未再支付本息。嗣經和潤公司派員前往查訪，
    始發現丙○○業將上開動產擔保標的物之自用小客車，遷移
    去向不明，致和潤公司無法占有動產標的，依動產擔保交易
    法行使取償之權益，而受有損害。
二、案經和潤公司訴請臺灣臺中地方法院檢察署檢察官偵查起訴
    。
    理    由
一、證據能力方面：按被告以外之人於審判外之陳述，雖不符前
    四條之規定，而經當事人於審判程序同意作為證據，法院審
    酌該言詞陳述或書面陳述作成時之情況，認為適當者，亦得
    為證據。當事人、代理人或辯護人於法院調查證據時，知有
    第一百五十九條第一項不得為證據之情形，而未於言詞辯論
    終結前聲明異議者，視為有前項之同意；刑事訴訟法第一百
    五十九條之五定有明文。查本件被告丙○○於本院審理時，
    對證人即告訴代理人甲○○於偵訊時所為陳述之證據能力並
    無異議，本院審酌該偵訊筆錄作成時之情況，亦認為適當，
    依前開刑事訴訟法第一百五十九條之五之規定，為傳聞法則
    之例外，有證據能力，本院自得引為判決之依據，先予敘明
    。
二、訊據被告丙○○對於上揭時、地，以前揭附條件買賣方式購
    買該自小客車，雙方約定分期清償貸款，惟於繳納部分款項
    後即未繼續依約繳付，並將該車遷移等事實，業於原審及本
    院審理中坦認不諱，核與告訴代理人甲○○指訴之情節相符
    ，並有貸款申請書、貸款借據暨動產抵押契約書、動產擔保
    交易動產抵押設定債權人變更登記申請書、應收展期餘額表
    及訪視委託書各一份、公路監理電子閘門車號（7857─LP號
    、G2-8388號）查詢汽車車籍資料二紙附卷可稽；又被告於
    尚未確實給付餘款之際，即將該車遷移不知去向，而致告訴
    人和潤公司人員難以或無法發現該車，而妨害該公司追索求
    償之權益而受有損害，其有不法利益之意圖至明，故被告之
    自白核與事實相符，本件事證明確，被告犯行堪以認定，應
    依法論科。
三、查被告為本件動產擔保交易之債務人，其意圖為自己之不法
    利益，將標的物遷移，致生損害於告訴人和潤公司，核其所
    為，係犯動產擔保交易法第三十八條之動產擔保交易之債務
    人意圖不法之利益將標的物遷移，致生損害於債權人罪。原
    審以被告罪證明確，適用動產擔保交易法第三十八條，刑法
    第十一條前段、第二條第一項前段、第四十一條第一項前段
    （修正前），罰金罰鍰提高標準條例第一條前段、第二條（
    修正前），現行法規所定貨幣單位折算新臺幣條例第二條等
    規定，並審酌被告犯罪之動機、目的、所生之危害、犯罪後
    之態度等一切情狀，量處拘役四十日，並諭知易科罰金之折
    算標準，經核其認事用法及量刑均無不當，應予維持。至檢
    察官雖以：被告顯具有損害告訴人和潤公司動產擔保抵押權
    及使告訴人和潤公司難於追償之故意，對於交易安全影響頗
    鉅，且未與告訴人和潤公司和解，參以本院臺中簡易庭九十
    五年度中簡字第三六一○號違反動產擔保交易法案件判決，
    以該案被告未給付分期款八萬七千零八十元，並將標的物以
    一萬五千元之代價出售予某機車行，即論處該案被告有期徒
    刑三月；及本院臺中簡易庭九十五年度中簡字第三五一二號
    違反動產擔保交易法案件判決，以該案被告未給付分期款四
    十六萬元而將標的物遷移不明，論處該案被告有期徒刑四月
    ，原審量刑過輕顯非妥適等語，提起上訴，請求改判較重之
    刑。然查：按刑罰之量定，屬法院自由裁量之職權行使，應
    審酌刑法第五十七條所列各款事由及一切情狀，為酌量輕重
    之標準，並非漫無限制。在同一犯罪事實與情節，如別無其
    他加重或減輕之原因，下級審法院量定之刑，亦無過重或失
    輕之不當情形，則上級審法院對下級審法院之職權行使，原
    則上應予尊重（最高法院八十五年度臺上字第二四四六號裁
    判意旨參照）。查本案原審量刑既在法定刑之內，且量刑本
    屬法院就個案為裁量之職權，而本件原審綜合各情判處被告
    拘役四十日，如易科罰金，以銀元三百元即新臺幣九百元折
    算一日之刑，難謂有何違法失當之處；原審認事用法及量刑
    均屬妥適，檢察官上訴為無理由，應予駁回。
據上論斷，應依刑事訴訟法第四百五十五條之一第一項、第三項
、第三百六十八條，判決如主文。
本案經檢察官乙○○到庭執行職務
中　　華　　民　　國　　96　　年　　5 　　月　　1 　　日
                  刑事第十四庭  審判長法  官   陳  葳
                                      法  官   林世民
                                      法  官   洪堯讚
上正本證明與原本無異。
不得上訴
                                      書記官   柳寶倫
中　　華　　民　　國　　96　　年　　5 　　月　　1 　　日
附錄論罪科刑法條：
動產擔保交易法第38條
動產擔保交易之債務人，意圖不法之利益，將標的物遷移、出賣
、出質、移轉、抵押或為其他處分，致生損害於債權人者，處3
年以下有期徒刑、拘役或科或併科6000元以下之罰金。
